【裁判字號】    98,台上,6730
【裁判日期】    981112
【裁判案由】    違反毒品危害防制條例
【裁判全文】
最高法院刑事判決            九十八年度台上字第六七三０號
上  訴  人  甲○○
上列上訴人因違反毒品危害防制條例案件，不服台灣高等法院台
中分院中華民國九十六年九月二十一日第二審判決（九十六年度
上重訴字第四三號，起訴案號：台灣彰化地方法院檢察署九十五
年度偵字第一一五八二、一一五八四號，九十六年度偵字第一四
三二號），提起上訴，本院判決如下：
    主  文
上訴駁回。
    理  由
按刑事訴訟法第三百七十七條規定：上訴於第三審法院，非以判
決違背法令為理由，不得為之。是提起第三審上訴，應以原判決
違背法令為理由，係屬法定要件。如果上訴理由書狀並未依據卷
內訴訟資料，具體指摘原判決不適用何種法則或如何適用不當，
或所指摘原判決違法情事，顯與法律規定得為第三審上訴理由之
違法情形，不相適合時，均應認其上訴為違背法律上之程式，予
以駁回。本件原審經審理結果，認為上訴人甲○○有原判決事實
欄所載與業經判刑定讞之第一審共同被告江邱秋綿（第一審判刑
後，在原審撤回上訴確定）共同或其一人單獨販賣第一級毒品海
洛因予賴永饒、林景明、邵德昌、胡政賢、黃丁順、黃進和（以
下合稱賴永饒等人）之犯行，均為明確，因而撤銷第一審關於上
訴人部分之科刑判決，改判仍論上訴人以共同販賣第一級毒品，
共五罪，分別處有期徒刑拾陸年、拾柒年、拾柒年陸月、拾陸年
陸月、拾陸年，及販賣第一級毒品罪，處有期徒刑拾捌年；並各
為相關從刑之宣告；主刑部分定其應執行有期徒刑貳拾伍年。已
詳敘其調查、取捨證據之結果及憑以認定犯罪事實之心證理由。
並就上訴人否認犯行之供詞及其所辯各語認非可採，予以論述及
指駁。從形式上觀察，原判決尚無足以影響判決結果之違背法令
情形存在。上訴意旨略稱：(1)本件並未當場查獲上訴人販賣海洛
因之犯行，卷附監聽譯文內容亦未提及販賣海洛因之事，且賴永
饒等人前後供詞紛歧，難以盡信，與監聽譯文均不能執為上訴人
不利之認定，自應為上訴人無罪之判決。(2)原判決就賴永饒等人
先前於警詢之供述，僅依案重初供原則，認具較可信之特別情況
，且為證明犯罪事實所必要者，即予採取，非從客觀環境、條件
等情況加以觀察，採證違背證據法則。(3)上訴人否認監聽錄音係
上訴人與賴永饒等人間之通話，原審未將之送請鑑定是否為上訴
人之聲紋，對有利上訴人之證據亦捨棄不採，有調查職責未盡及
理由不備之違法等語。惟按：採證認事、取捨證據及證據證明力
之判斷，乃事實審法院之職權，苟其採證認事之論斷無違證據法
則，即不容任意指為違法。原判決認定上訴人上揭販賣海洛因之
犯行，係以各該事實，分別經賴永饒等人於偵查中指證明確，有
卷附通訊監察譯文可稽，並經證人江邱秋綿於偵、審中證陳：伊
有幫上訴人接電話，也有拿毒品給購毒者，上訴人去洗腎時，就
會把毒品託付予伊，如果人家來拿毒品，就由伊轉交給指定之人
，毒品分為新台幣（下同）五百元或一千元之包裝，上訴人拿給
伊就已經分裝好了，交貨對象係由上訴人指定，相關通訊監察譯
文內容確係其與購毒者間之通話等語屬實，參以通訊監察通話內
容中屢屢談及上訴人在醫院洗腎之事，而上訴人確係罹患末期腎
病，在彰化縣埔心鄉彰化縣署立醫院定期洗腎，有江邱秋綿之證
詞可憑，上訴人販賣毒品犯行至堪認定，上訴人之原審選任辯護
人請求將上開通話送請比對聲紋，核無必要；胡政賢、邵德昌、
林景明等人於第一審翻異前詞，分別或稱係請上訴人幫調毒品，
或稱請上訴人幫買毒品，或稱偵查中因毒癮發作、怕遭收押才隨
便說及不認識上訴人與江邱秋綿等語，俱與卷證不符，顯係事後
迴護上訴人及江邱秋綿之詞，不足採信各等情。俱經審認、論駁
綦詳。其推理論斷衡諸經驗及論理等證據法則皆無違背，不容任
意指為違法。其以賴永饒等人在偵查中之證詞均無顯有不可信之
情況，而採為論斷事實之依據，與刑事訴訟法第一百五十九條之
一第二項之規定，亦無不合。經核上訴意旨，係置原判決所為明
白論斷於不顧，仍持已為原判決指駁之陳詞，專憑己意再事爭辯
，或任意指摘原判決違法，難認已符合首揭法定之第三審上訴要
件。本件上訴違背法律上之程式，應予駁回。
據上論結，應依刑事訴訟法第三百九十五條前段，判決如主文。
中    華    民    國  九十八  年   十一   月   十二   日
                      最高法院刑事第九庭
                          審判長法官  邵  燕  玲
                                法官  李  伯  道
                                法官  孫  增  同
                                法官  李  英  勇
                                法官  李  錦  樑
      本件正本證明與原本無異
                                      書  記  官
中    華    民    國  九十八  年   十一   月   十八   日
                                                      Ｅ


司法院資訊處製作；財團法人民間司法改革基金會備份。
